---
title: "GIT"
output: html_notebook
---
Para configurar GIT:
```{r, eval=FALSE}
# Te muestra la configuración actual
git config --list

# Para ver una caracteristica de la configuración actual (como el nombre)
git config user.name

# Estableces tu nombre y correo
git config --global user.name "Ángel R"
git config --global user.email angel.r.chicote@gmail.com

# Para buscar ayuda con algún comando (como config)
git help config
```

Para iniciar un proyecto con GIT:
```{r,eval=FALSE}
# Para un proyecto local ir al directorio y alli
git init
# Para copiar un proyecto existente
git clone https://github.com/libgit2/libgit2
# Para cambiarle el nombre a "copia"
git clone https://github.com/libgit2/libgit2 copia

# Para añadir ficheros al siguiente commit 
git add fichero que se ha modificado

# Para ver en que estado estan los archivos
git status

# Otra forma de verlo (los archivos que aparecen e la columna de la izquierda estan preparados y los de la derecha estan sin peparar)
git status -s

```

Para ignorar archivos usar ficheros .gitignore
```{r, eval=FALSE}
# En esta ruta veras varios gitignore en función del lenguaje con el que estes.
https://github.com/github/gitignore

# Ejemplo de un gitignore:

# ignora los archivos terminados en .a
*.a
# pero no lib.a, aun cuando había ignorado los archivos terminados en .a en la linea
anterior
!lib.a
# ignora unicamente el archivo TODO de la raiz, no subdir/TODO
/TODO
# ignora todos los archivos del directorio build/
build/
# ignora doc/notes.txt, pero este no doc/server/arch.txt
doc/*.txt
# ignora todos los archivos .txt el directorio doc/
doc/**/*.txt
```

Para hacer modificaciones
```{r, eval=FALSE}
# Para hacer commit de ficheros añadidos
git commit -m "Este commit es una prueba"

# Si quiero commitear ficheros aun sin haberlos añadido
git commit -a -m 'Otra prueba'

# Para borrar fichero
git rm archivo.pdf

# Para borrar un fichero que ya ha sido preparado 
git rm archivo.pdf -f

# Si olvidaste añadir algo al gitignore y quieres que GIT deje de hacer un seguimiento de un fichero, pero manteniendolo en tu disco duro
git rm --cached archivo.pdf

# Para modificar el nombre de ficheros
git mv nombre_1.pdf nombre_2.pdf
```

Para hacer un seguimiento del proyecto y de los cambios realizados
```{r, eval=FALSE}
# Para ver el historial de commit realizados
git log
# Para darle el formato que quieras 
git log --pretty=format:"%h - %an, %ar : %s"
```

Las distintas opciones disponibles para el formato son:


|Opción| Descripción de la salida|
| ----| ----- |
|%H  | Hash de la confirmación|
|%h  | Hash de la confirmación abreviado|
|%T  | Hash del árbol|
|%t  | Hash del árbol abreviado|
|%P  | Hashes de las confirmaciones padre|
|%p  | Hashes de las confirmaciones padre abreviados|
|%an |  Nombre del autor|
|%ae |  Dirección de correo del autor|
|%ad |  Fecha de autoría (el formato respeta la opción -–date)|
|%ar |  Fecha de autoría, relativa|
|%cn |  Nombre del confirmador|
|%ce |  Dirección de correo del confirmador|
|%cd |  Fecha de confirmación|
|%cr |  Fecha de confirmación, relativa|
|%s  | Asunto|



